臺北高等行政法院裁定
111年度交上字第288號
上  訴  人  詹益東                                     



被  上訴 人 交通部公路總局臺北區監理所

代  表  人  黃鈴婷（所長）
上列當事人間交通裁決事件，，上訴人對於中華民國111年6月24
日臺灣新竹地方法院111年度交字第8號行政訴訟判決，提起上訴
，本院裁定如下：
    主  文
上訴駁回。
上訴審訴訟費用新臺幣柒佰伍拾元由上訴人負擔。
    理  由
一、程序事項：
    被上訴人代表人原為梁郭國，於訴訟進行中變更為黃鈴婷，
    茲由其具狀（本院卷第41-42頁）聲明承受訴訟，核無不合
    ，應予准許。 
二、按對於交通裁決事件之判決提起上訴，非以其違背法令為理
    由，不得為之，且應於上訴理由中表明原判決所違背之法令
    及其具體內容之事由，或表明依訴訟資料可認為原判決有違
    背法令之具體事實之事由，行政訴訟法第237條之9第2項準
    用第235條第2項及第236條之1規定甚明。是對於地方法院交
    通裁決事件之判決上訴，非以其違背法令，且於上訴理由中
    表明上開事由之一者，即屬不應准許，自應認為不合法而駁
    回之。又依同法第237條之9第2項準用第236條之2第3項、第
    243條第1項規定，判決不適用法規或適用不當者，為違背法
    令；而判決有第243條第2項所列各款情形之一者，為當然違
    背法令。故當事人對於地方法院交通裁決事件之判決上訴，
    如依行政訴訟法第237條之9第2項準用第236條之2第3項、第
    243條第1項規定，以判決有不適用法規或適用不當為理由時
    ，其上訴狀或理由書應表明原判決所違背之法令及其具體內
    容；若係成文法以外之法則，應揭示該法則之旨趣，倘為司
    法院解釋，則為該解釋之字號或其內容。如以行政訴訟法第
    237條之9第2項準用第236條之2第3項、第243條第2項所列各
    款情形為理由時，其上訴狀或理由書，應揭示合於該條項各
    款之事實。上訴狀或理由書如未依此項方法表明者，即難認
    為已對交通裁決事件之判決之違背法令有具體之指摘，其上
    訴自難認為合法。
三、上訴人於附表所示時間駕駛車牌號碼000-0000號普通重型機
    車（下稱系爭車輛），行經新竹縣新埔鎮縣道118線12公里
    處，因有「汽車駕駛人行車速度，超過規定之最高時速20公
    里至40公里以內」之違規行為，經新竹縣政府警察局（下稱
    舉發機關）員警製單舉發，原告不服提出申訴，經舉發機關
    函覆違規屬實，被上訴人以違反道路交通管理處罰條例（下
    稱道交條例）第40條、第63條第1項第1款、第85條第1項規
    定，以附表所示裁決書（下稱原處分），各裁處原告罰鍰新
    臺幣（下同）1,400元，並記違規點數1點。上訴人不服，提
    起本件行政訴訟，經臺灣新竹地方法院（下稱原審）以111
    年度交字第8號判決（下稱原判決）駁回，上訴人仍不服，
    遂提起本件上訴。
四、上訴意旨略以：被上訴人能以紙張製作系爭裁決書，卻未能
    先以監理服務APP推播方式，在最短時間內讓上訴人知悉，
    致上訴人在被通知違規之前，於上班路途之相同地點，屢遭
    因相同違章反覆舉發；上訴人遲至110年9月初，始在該APP
    一次收到大量7月、8月之違規通知，此舉完全無法達到嚇阻
    交通違規之行政目的，有違反憲法比例原則之虞。而舉發機
    關對於經常性違規之當事人，至少應傳喚到案說明，以盡違
    規預防之行政責任等語。惟本件上訴人之上訴理由，首先，
    已據原審先依照卷內事證得知，上訴人所有系爭車輛，於附
    表所示時、地有「汽車行駛快速公路行車速度超過規定之最
    高速限20公里至40公里以內」之違規行為，遭舉發機關認定
    違反道交條例第40條規定，逕行製單舉發等情；且依本件超
    速違規之測速採證相片顯示，地點均為新埔鎮線道118線12K
    處，速限為50公里/小時，均以證號JOGA0900902A號儀器拍
    得，受測車輛均為行駛於外側車道之系爭車輛（車牌號碼00
    0-0000號）無誤，上訴人對此亦不爭執。又本件舉發超速違
    規之雷達測速儀廠牌為SUNHOUSE、主機型號為RLRDP、主機
    器號為18I145、檢定合格單號碼為JOGA0900902A號，且業於
    109年12月18日檢定合格，有效期限至110年12月31日止，此
    有財團法人工業技術研究院所核發之電達測速儀檢定合格證
    書在卷可稽。上開資料與測速採證相片所示：「證號JOGA09
    00902A號」互核相符。而雷達測速儀器已列為法定度量衡器
    之測速設備裝置，衡諸度量衡法第5條、度量衡器檢定檢查
    辦法第3條第1項第6款及第17條第1項之規定，與大眾有關之
    公務檢測儀器，既經由國家專責機關檢定合格後加以使用，
    自能昭得公信，是於本件舉發如附表所示之違規時間，舉發
    機關所用之雷達測速儀尚在檢定合格有效期限內，其準確性
    及正確性應值信賴，故於上開時、地為此雷達測速儀器測得
    各如附表所示系爭車輛之行車速度之證據資料，當無違誤。
    復經檢視上開測速採證相片亦未見有他車入鏡之情事，又上
    開雷達測速儀器完成檢驗並確認裝設無誤運作正常始開始執
    行科技執法，檢視該儀器所拍攝採證照片中並無多車行駛入
    鏡或其他導致雷達測速儀執法時造成誤判狀況，偵照準確度
    應屬無疑，本件違規事實明確等情；其次，原審依照舉發機
    關至現場測量前開固定式雷達測速儀前方路段標誌、標線及
    標示牌設置情形之照片在卷，足認舉發機關取締系爭車輛上
    開超速違規時、地，均已符合前揭條文規定，即於取締違規
    地點之前方100公尺至300公尺間為明顯標示，自已盡告知用
    路人依速限駕駛之作為義務，並促請駕駛人為不得違規超速
    行駛之注意至明等情(原判決第3-5頁)；且原審針對上訴人
    之上訴理由，已有具體回應：為維護公眾交通之秩序與安全
    ，駕駛人駕駛車輛或行人在道路上，自應隨時遵守道路交通
    標誌、標線、號誌之指示、警告、禁制規定，其行車速度自
    應依速限標誌或標線之規定，並服從執行交通勤務之警察或
    依法令執行指揮交通及交通稽查任務人員之指揮，為駕駛人
    與行人之共同義務與責任，此觀道交條例第4條第1項規定自
    明。上訴人既為合法考領取得汽車駕駛執照之人，有駕駛人
    基本資料為憑，其對於上述交通相關規定應為知悉，並應確
    實遵守，且無論有無前開測速儀之設置，理應隨時切實遵守
    法規至明。況本件警52測速告示牌設置之位置與取得違規系
    爭車輛違規地點均已符合上開「100公尺至300公尺」之規定
    ，且本件測速儀之位置亦經主管機關事先於網站預先公布其
    設置地點，一般民眾均可輕易預先查得、注意，已如前述，
    上訴人主觀上縱非故意，亦有應注意能注意而疏未注意之過
    失，自無從執此作為本件免責之事由至明，是上訴人所執前
    開主張，自非可採等語(原判決第5-6頁)，故上訴人之上訴
    理由，無非是重述其於原審已主張而經原判決所論斷不採之
    理由，及就原審取捨證據、認定事實之職權行使，仍執陳詞
    為爭議，並未具體說明原判決有何不適用法規或適用法規不
    當；或合於行政訴訟法第237條之9第2項準用第236條之2第3
    項、第243條第2項所列各款之情形，難認對該判決之如何違
    背法令已有具體之指摘，依前開規定及說明，應認其上訴為
    不合法。
五、據上論結，本件上訴為不合法。依行政訴訟法第237條之9第
    2項、第236條之2第3項、第249條第1項前段、第104條，民
    事訴訟法第95條、第78條，裁定如主文。
中　　華　　民　　國　　111 　年　　9 　　月　　27　　日
　　　　　　　　　　臺北高等行政法院第二庭
                          　　審判長法  官　楊  得  君　
                             　　　 法  官　彭  康  凡
                            　 　　 法  官　周  泰  德　
上為正本係照原本作成。
不得抗告。
中　　華　　民　　國　　111 　年　　9 　　月　　27　　日
　　　　　　　　　　　　　　　　　　書記官　徐  偉  倫 
附表
   
編號 違規時間 車速 違規地點 裁決書案號(見原審卷第18-19頁中間所附裁決書)  1 110年07月21日 07時01分 73 km/h 新埔鎮縣道118線12公里處  110年12月06日北監玉裁字第45-E89044977號  2 110年07月26日 06時47分 77 km/h 新埔鎮縣道118線12公里處 110年12月06日北監玉裁字第45-E89045028號 3 110年07月28日 06時49分 73km/h 新埔鎮縣道118線12公里處 110年12月06日北監玉裁字第45-E89045062號 4 110年07月29日 06時53分 79km/h 新埔鎮縣道118線12公里處 110年12月06日北監玉裁字第45-E89045078號 5 110年08月2 日06時55分 78km/h 新埔鎮縣道118線12公里處 110年12月06日北監玉裁字第45-E89045139號 6 110年08月4 日06時51分 80km/h 新埔鎮縣道118線12公里處 110年12月06日北監玉裁字第45-E89045168號 7 110年08月5 日06時52分 75km/h 新埔鎮縣道118線12公里處 110年12月06日北監玉裁字第45-E89045173號 8 110年08月9日06時55分 75km/h 新埔鎮縣道118線12公里處 110年12月06日北監玉裁字第45-E89045202號 9 110年08月10日06時58分 72km/h 新埔鎮縣道118線12公里處 110年12月06日北監玉裁字第45-E89045226號 10 110年08月13日06時54分 78km/h 新埔鎮縣道118線12公里處 110年12月06日北監玉裁字第45-E89045258號 11 110年08月16日06時54分 78km/h 新埔鎮縣道118線12公里處 110年12月06日北監玉裁字第45-E89045309號 12 110年08月17日06時30分 77km/h 新埔鎮縣道118線12公里處 110年12月06日北監玉裁字第45-E89048711號 13 110年08月18日06時54分 77km/h 新埔鎮縣道118線12公里處 110年12月06日北監玉裁字第45-E89048726號 14 110年08月19日06時55分 76km/h 新埔鎮縣道118線12公里處 110年12月06日北監玉裁字第45-E89048738號 15 110年08月23日06時56分 74km/h 新埔鎮縣道118線12公里處 110年12月06日北監玉裁字第45-E89048803號 16 110年08月24 日06時55分 74km/h 新埔鎮縣道118線12公里處 110年12月06日北監玉裁字第45-E89048819號 17 110年08月25 日07時01分 74km/h 新埔鎮縣道118線12公里處 110年12月06日北監玉裁字第45-E89048842號 18 110年08月30日06時56分 79km/h 新埔鎮縣道118線12公里處 110年12月06日北監玉裁字第45-E89048927號 19 110年09月6 日06時54分 72km/h 新埔鎮縣道118線12公里處 110年12月06日北監玉裁字第45-E89072763號